【裁判字號】    89,易,3707
【裁判日期】    890928
【裁判案由】    賭博
【裁判全文】
臺灣高雄地方法院刑事判決                        八十九年度易字第三七七號
    公  訴  人  臺灣高雄地方法院檢察署檢察官
    被      告  甲○○
右列被告因賭博案件，經檢察官提起公訴（八十九年度偵字第八七三六號），本院判
決如左：
    主  文
甲○○連續意圖營利，供給賭博場所，處有期徒刑貳月，如易科罰金，以參佰元折算
壹日。
扣案之麻將牌壹付、骰子參粒、紙牌代幣伍張（壹仟元肆張、伍佰元壹張），均沒收
。
    事  實
一、甲○○意圖營利，於民國八十九年三月二十七日晚上九時三十分許，提供位於高
    雄縣岡山鎮○○路一八六巷十弄一之二號住處為賭博之場所，並提供骰子、麻將
    牌、代幣等物品為賭博之器具，供趙清河、袁思如、沈政守及劉美盆共四人賭玩
    麻將牌。麻將牌玩法係一底新台幣（下同）一百元，一台五十元，自摸者須給付
    五十元抽頭金予甲○○，而由甲○○代買飲料供趙清河等四人享用，甲○○並從
    抽頭金中扣除購買飲料之費用後賺取利潤。嗣於同年月二十八日凌晨零時十五分
    許，為警於上述地點當場查獲，並扣得麻將牌一付、骰子三顆、代幣一千元四張
    、五百元一張等賭博之器具。
二、案經高雄縣警察局岡山分局報請臺灣高雄地方法院檢察署檢察官偵查起訴。
    理  由
一、訊據被告甲○○固坦承有於前揭時地提供賭博處所供趙清河、袁思如、沈政守及
    劉美盆等四人賭玩麻將牌之事實，惟矢口否認有何抽頭營利之意圖。辯稱：他們
    四人來我家泡茶，後來直接上樓賭博，當時我外出，並不知他們要賭博云云。惟
    查，被告甲○○前開意圖營利提供賭博場所並賺取抽頭金之事實，業經證人即賭
    客趙清河、劉美盆、沈政守及袁思如等四人分別於警訊中陳述明確，並經證人沈
    政守於偵查中結證屬實，並有如事實欄所示之證物扣案可佐，被告所辯顯係飾卸
    之詞，不足採信。事證明確，被告犯行足堪認定。
二、核被告所為，係犯刑法第二百六十八條前段之意圖營利供給賭博場所罪。審酌被
    告犯罪之動機、目的、手段、經營時間、犯罪後態度等一切情狀，爰量處如主文
    所示之刑，並諭知易科罰金之折算標準，以示懲儆。又扣案如事實欄所示之物，
    係供犯罪所用且為被告所有，業據被告及前開賭客供承在卷，應依刑法第三十八
    條第一項第二款依予宣告沒收。
三、據上論斷，應依刑事訴訟法第二百九十九條第一項前段，刑法第二百六十八條前
    段、第四十一條、第三十八條第一項第二款，罰金罰鍰提高標準條例第一條前段
    、第二條，判決如主文。
中      華      民      國      八十九      年    九    月    二十八    日
                                  臺灣高雄地方法院刑事第二庭
                                      法  官    劉建利
右正本證明與原本無異。
如不服本判決，應於判決送達後十日內，向本院提出上訴狀。
                                      書記官   洪生輝
中      華      民      國      八十九      年    九    月    三十      日
附錄論罪科刑法條：刑法第二百六十八條前段。
意圖營利，供給賭博場所或聚眾賭博者，處三年以下有期徒刑，得併科三千元以下罰
金。


司法院資訊處製作；財團法人民間司法改革基金會備份。
